臺灣新北地方法院民事裁定　　
　　　　　　　　　　　　　　　　　　 110年度聲字第240號
聲　請　人　何永順　
相　對　人　何俊榮　
上列當事人間聲請停止執行事件，本院裁定如下：
    主    文
聲請駁回。
    理    由
一、聲請意旨略以：第三人何碧蓉、何光輝、何秋鶯、何玲珠、
    何聰賢、何水源、聲請人（下合稱何碧蓉等7 人）及相對人
    共8 人（下合稱何碧蓉等8 人）均為第三人何彩旋之子女，
    何彩旋於民國61年間購買如附表所示之建物及土地（下合稱
    系爭房地），並借名登記於第三人施美芳名下，嗣何彩旋於
    91年12月28日死亡，上開借名登記契約關係業已消滅，何碧
    蓉等8 人為何彩旋之繼承人，均未拋棄繼承，本得請求施美
    芳將系爭房地所有權移轉登記予何碧蓉等8 人公同共有。惟
    相對人竟與施美芳共同以訴訟詐欺方式，虛構系爭房地為相
    對人出資購買及借名登記於施美芳名下之不實事實，並訴請
    施美芳將系爭房地所有權移轉登記予相對人，經本院以103
    年度訴字第899 號判決相對人勝訴確定（下稱899 號確定判
    決) 後，相對人即於103 年8 月20日持899 號確定判決，以
    判決移轉為原因辦畢系爭房地所有權移轉登記，並於同日設
    定新臺幣（下同）240 萬元之最高限額抵押權予第三人新北
    市板橋區農會（下稱板橋區農會），再於103 年11月24日設
    定第二順位280 萬元之最高限額抵押權予第三人郭柏賢。嗣
    何水源對相對人起訴請求確認所有權存在等事件，經本院以
    104 年度訴字第1265號判決判命相對人應將系爭房地所有權
    移轉登記予何碧蓉等8 人公同所有確定（下稱1265號確定判
    決），繼何碧蓉等7 人對相對人起訴請求所有權移轉登記事
    件，經臺灣高等法院以109 年度重上更一字第103 號判決判
    命相對人應將系爭房地所有權移轉登記予何碧蓉等8 人公同
    共有確定（下稱103 號確定判決）。詎相對人之債權人板橋
    區農會等人前對系爭房地聲請強制執行，經本院以106 年度
    司執字第65085 號拍賣抵押物強制執行事件（下稱系爭執行
    事件）受理後，已定於110 年11月11日就系爭房地進行第二
    次公開拍賣。然聲請人已依上開1265號確定判決、103 號確
    定判決為據，另起訴請求相對人應將系爭房地所有權回復登
    記予何彩旋，再由何碧蓉等8 人辦理公同共有之繼承登記，
    現由本院以110 年度訴字第2630號回復原狀等事件（下稱系
    爭回復原狀事件）審理中，依舉輕以明重之法理，本件亦應
    合於強制執行法第18條第2 項所定回復原狀聲請之意旨；又
    上開1265號確定判決、103 號確定判決均已認定系爭房地屬
    公同共有物，倘系爭執行事件之執行程序不予停止，則系爭
    房地之拍定人取得權利移轉證書後，將無法辦理移轉登記，
    且因何碧蓉等8 人之公同共有關係尚未終止，拍賣所得價金
    之分配亦易衍生糾紛，故有停止執行之必要，爰依強制執行
    法第18條第2 項規定，聲請裁定停止系爭執行事件之執行程
    序等語。
二、按有回復原狀之聲請，或提起再審或異議之訴，或對於和解
    為繼續審判之請求，或提起宣告調解無效之訴、撤銷調解之
    訴，或對於許可強制執行之裁定提起抗告時，法院因必要情
    形或依聲請定相當並確實之擔保，得為停止強制執行之裁定
    ，強制執行法第18條第2 項定有明文。所謂回復原狀之聲請
    ，係指依民事訴訟法第164 條第1 項之規定，當事人或代理
    人，因天災或其他不應歸責於己之事由，遲誤不變期間者，
    於其原因消滅後10日內，得聲請回復原狀而言，並非指提起
    請求返還或回復所有物之訴（臺灣高等法院101 年度聲字第
    485 號裁定意旨參照）。
三、經查，聲請人對相對人提起系爭回復原狀事件，請求相對人
    應將系爭房地所有權先回復登記予何彩旋，再由何碧蓉等8
    人辦理公同共有之繼承登記等情，業經依職權調取本院110
    年度訴字第2630號回復原狀等事件卷宗核閱屬實。而聲請人
    雖主張其係以上開1265號確定判決、103 號確定判決為據提
    起系爭回復原狀事件，是上開請求與強制執行法第18條第2
    項所規定「回復原狀之聲請」之意旨無悖，惟聲請人上開請
    求並非依民事訴訟法第164 條第1 項規定聲請回復原狀，揆
    諸上開說明，核與強制執行法第18條第2 項所規定之要件未
    符。從而，聲請人依上開規定，聲請裁定停止執行，於法不
    合，應予駁回。
四、爰裁定如主文。 
中    華    民    國   110    年    11    月    4     日
                  民事第七庭    法  官  李宇銘
以上正本係照原本作成。
如對本裁定抗告須於裁定送達後10日內向本院提出抗告狀，並應
繳納抗告費新臺幣1,000 元。
中    華    民    國   110    年    11    月    4     日
                                書記官  黃筱玲 
 
附表：
┌──────────────────────────┐
│土地                                                │
├──────────┬─────────┬─────┤
│    地    號        │    面     積     │權利範圍  │
├──────────┼─────────┼─────┤
│新北市中和區安平段25│130.88平方公尺    │1/4       │
│5地號               │                  │          │
├──────────┴─────────┴─────┤
│建物                                                │
├──────────┬─────────┬─────┤
│    建    號        │    建物門牌      │權利範圍  │
├──────────┼─────────┼─────┤
│新北市中和區安平段  │新北市中和區宜安路│全部      │
│376建號             │1巷22之3號        │          │
└──────────┴─────────┴─────┘